【裁判字號】    94,親,97
【裁判日期】    950428
【裁判案由】    確認非婚生子女
【裁判全文】
臺灣士林地方法院民事判決                94年度親字第97號
原      告  乙○○
訴訟代理人  張獻村律師
被      告  甲○○
兼上  1 人
法定代理人  丙○○
上列當事人間否認子女事件，經本院於民國95年4 月26日言詞辯
論終結，判決如下：
    主      文
確認被告甲○○（民國○○年○ 月○○日出生，身分證統一編號：
Ｚ000000000號，住台北市○○區○○路4 段116 號3 樓之5 ；現
住台北市○○區○○街2 巷28號1 樓左邊）非被告丙○○自原告
乙○○受胎所生之子。
訴訟費用由被告負擔。
    事實及理由
一、本件原告起訴主張：兩造於民國（下同）80年4 月17日結婚
    ，惟被告於81年間起即離家出走，迄未再曾與原告共同生活
    。其間被告在外與人通姦懷孕，並於91年7 月14日產下1 子
    即被告甲○○，且私自於93年10月13日向台北市士林戶政事
    務所申請出生登記，經該戶政事務所於同年10月14日發函予
    原告，告知前開出生登記，原告始悉上情。被告甲○○雖經
    推定為原告之子，惟並非被告丙○○自原告受胎懷孕而生。
    為此，爰依民法第1063條之規定，提起本件否認子女之訴等
    語，並聲明：確認被告甲○○非被告丙○○自原告受胎所生
    之婚生子。
二、本件原告主張其與被告丙○○係夫妻關係，惟被告丙○○於
    81年間離家出走後之91年7 月14日所生之子即被告甲○○，
    並非被告丙○○自原告受胎所生之子，原告經戶政機關於93
    年10月14日告知被告私自於同年10月13日向台北市士林戶政
    事務所申請出生登記乙節後始悉上情等節，業據提出戶籍謄
    本及台北市士林區戶政事務所93年10月14日北市士戶一字第
    09331451400 號函等為證，並為被告丙○○所自認在卷（參
    本院95年4 月26日言詞辯論筆錄），且經本院依職權囑託行
    政院國軍退除役官兵輔導委員會臺北榮民總醫院進行親子關
    係鑑定結果，可以排除原告與被告甲○○之親子關係，有該
    院親子鑑定報告乙紙在卷可憑，此外，復有本院向台北市士
    林區戶政事務所調閱之被告甲○○出生登記聲請書、出生證
    明書等相關戶籍資料附卷可佐，足認被告甲○○自然血緣關
    係上之父親並非原告，亦即被告甲○○並非被告丙○○自原
    告受胎所生之子。是原告主張之事實，堪信為真實。
三、按受民法第1063條第1 項推定之婚生子女，如夫妻之一方能
    證明妻非自夫受胎者，得於知悉子女出生之日起，1 年內提
    起否認之訴，同條第2 項定有明文。本件被告丙○○於91年
    7 月14日生下一子即被告甲○○，而原告與被告丙○○係夫
    妻，依民法第1062條第1 項及第1063條第1 項之規定，被告
    甲○○應推定為原告之婚生子；惟被告甲○○確非被告丙○
    ○自原告受胎所生，且原告於93年10月14日接獲戶政機關告
    知後始知悉此事等節已如前述，揆諸上開規定意旨，原告於
    94 年9 月23日提起本訴，顯未逾越法定不變期間。從而原
    告提起本訴，請求確認被告甲○○非被告丙○○自原告受胎
    所生之子，於法並無不合，應予准許。
四、據上論結，本件原告之訴為有理由，依民事訴訟法第85條第
    1 項前段、第78條，判決如主文。
中    華    民    國    95    年    4     月    28    日
                  家事法庭  法  官  謝靜慧
以上正本證明與原本無異。
如對本判決上訴，應於判決送達後20日內向本院提出上訴狀。
中    華    民    國    95    年    4     月    28    日
                            書記官  趙薇莉


司法院資訊處製作；財團法人民間司法改革基金會備份。
